臺灣臺中地方法院刑事判決
111年度易字第1216號
公  訴  人  臺灣臺中地方檢察署檢察官
被      告  王廷祥


上列被告因業務侵占等案件，經檢察官提起公訴（110年度偵字
第39687號），被告就被訴事實為有罪之陳述，經告知簡式審判
程序之旨，並聽取被告與公訴人之意見後，本院合議庭裁定由受
命法官獨任進行簡式審判程序，判決如下：
    主    文
王廷祥犯詐欺取財罪，處有期徒刑捌月。未扣案之犯罪所得即價
值共計貳佰壹拾玖萬捌仟伍佰元之水果沒收，於全部或一部不能
沒收或不宜執行沒收時，追徵其價額。又犯業務侵占罪，處有期
徒刑陸月，如易科罰金，以新臺幣壹仟元折算壹日。未扣案之犯
罪所得即捌拾柒萬肆仟壹佰元沒收，於全部或一部不能沒收或不
宜執行沒收時，追徵其價額。
    犯罪事實
一、王廷祥自民國109年11月前某時起，在址設臺中市○○區○○路0
    段0000號，由林志強經營之志強青果商行擔任經理，負責販
    賣水果，並將收取之貨款交與志強青果商行，為從事業務之
    人。詎其因積欠賭債，竟意圖為自己不法所有，分別為下列
    行為：
　㈠基於詐欺取財之單一接續犯意，於如附表編號1至11所示時間
    ，向志強青果商行之員工佯稱：如上開各編號所示客戶欲購
    買水果云云，致該員工陷於錯誤，而將各編號所示價值之水
    果交與王廷祥，王廷祥再另行轉賣變現，以此方式詐得上開
    水果得逞。
  ㈡基於業務侵占之單一接續犯意，於如附表編號12至14所示時
    間，將志強青果商行之水果販賣與如各編號所示之客戶，並
    收取如各編號所示之貨款後，即以變更持有為所有之意思，
    未將上開款項交與林志強，而予以侵占入己。
二、案經林志強告訴臺灣臺中地方檢察署檢察官偵查起訴。
    理    由
一、本案被告王廷祥所犯均為死刑、無期徒刑、最輕本刑為3年
    以上有期徒刑以外之罪，其於準備程序中就被訴事實為有罪
    之陳述，經告知簡式審判程序之旨，並聽取公訴人及被告之
    意見後，本院依刑事訴訟法第273條之1第1項之規定，裁定
    進行簡式審判程序。又本案之證據調查，依同法第273條之2
    規定，不受同法第159條第1項、第161條之2、第161條之3、
    第163條之1及第164條至第170條規定之限制，合先敘明。
二、上開犯罪事實，業據被告於偵查及本院審理中坦承不諱（見
    偵卷第41-43頁、本院卷第36、51頁），核與證人即志強青
    果商行會計劉彩玲於偵查中之具結證述相符（見偵卷第61-6
    4頁），並有被告簽立之切結書、自白書（見偵卷第9-17頁
    ）、志強青果商行之明細表、訂貨單據及記帳明細（見偵卷
    第19、87-163頁）、被告之LINE對話紀錄翻拍照片（見偵卷
    第21-22頁）在卷可佐，足認被告上開任意性自白與事實相
    符，堪以採信。綜上所述，本案事證明確，被告上開犯行洵
    堪認定，均應依法論科。
三、論罪科刑
　㈠核被告就犯罪事實欄㈠即附表編號1至11所為，係犯刑法第33
    9條第1項之詐欺取財罪；就犯罪事實欄㈡即附表編號12至14
    所為，係犯刑法第336條第2項之業務侵占罪。
　㈡被告如附表編號1至11、編號12至14所示犯行，分別係基於詐
    欺取財、業務侵占之單一犯意，在密相接近之時、地，接續
    詐取告訴人之水果，或侵占告訴人之貨款，其詐欺取財及業
    務侵占之犯行，各別之犯罪目的同一，侵害同一法益，各行
    為之獨立性極為薄弱，依一般社會健全觀念，在時間差距上
    ，難以強行分開，在刑法評價上，以視為數個舉動之接續施
    行，合為包括之一行為予以評價，較為合理，應分別論以接
    續犯之一罪。公訴意旨認如附表編號1至11、編號12至14所
    示犯行均應予分論併罰等語，容有未合。
　㈢被告所犯詐欺取財及業務侵占犯行，犯意各別，行為互殊，
    應予分論併罰。
　㈣爰以行為人之責任為基礎，審酌被告為己私利，罔顧告訴人
    對其之信任，詐取水果變賣，並侵占業務上所收取之款項，
    價值觀顯有偏差，所為應予非難。並斟酌被告本案犯罪動機
    、目的、詐得及侵占財物之價值、犯後坦承犯行，但未能與
    告訴人成立調解之態度，有本院調解調解事件報告書在卷可
    證（見本院卷第57-59頁）；兼衡被告自述之智識程度及家
    庭經濟生活狀況（見本院卷第52頁）等一切情狀，分別量處
    如主文所示之刑，並就得易科罰金部分諭知易科罰金之折算
    標準。
四、沒收
　　被告本案詐得如附表編號1至11所示價值之水果（共計219萬
    8500元）；及侵占如附表編號12至14所示之款項共計87萬41
    00元，分別為其本案詐欺取財及業務侵占犯行之犯罪所得，
    且被告尚未賠償告訴人所受損害，此經被告於偵查中陳述明
    確（見偵卷第63、79頁），爰依刑法第38條之1第1項前段、
    第3項之規定，於被告各該罪刑項下宣告沒收或追徵其價額
    ，並依刑法第40條之2第1項規定，併執行之。　　
據上論斷，應依刑事訴訟法第273條之1第1項、第299條第1項前
段，刑法第336條第2項、第339條第1項、第41條第1項前段、第3
8條之1第1項前段、第3項，刑法施行法第1條之1第1項，判決如
主文。
本案經檢察官楊順淑提起公訴，檢察官林卓儀到庭執行職務。
中　　華　　民　　國　　111 　年　　10　　月　　18　　日
                  刑事第十三庭  法  官  黃世誠
以上正本證明與原本無異。
如不服本判決應於收受送達後20日內向本院提出上訴書狀，並應
敘述具體理由；其未敘述上訴之理由者，應於上訴期間屆滿後20
日內向本院補提理由書（均須按他造當事人之人數附繕本）「切
勿逕送上級法院」。
告訴人或被害人如不服判決，應備理由具狀向檢察官請求上訴，
上訴期間之計算，以檢察官收受判決正本之日起算。
　　　　                        書記官  陳慧君
中　　華　　民　　國　　111 　年　　10　　月　　18　　日
附表（時間：民國；金額：新臺幣）
編號 時間 客戶名稱  金額 1 109年11月某日起至110年10月某日間 鮮風/李威震 34萬4400元 2 109年11月某日起至110年10月某日間 5881呂/呂順正 21萬8500元 3 109年11月某日起至110年10月某日間 台南生(起訴書誤載為臺南生)/吳宥騰 29萬3200元 4 109年11月某日起至110年10月某日間 7667 30萬3500元 5 109年11月某日起至110年10月某日間 亞泰佑睿/佑睿 15萬1200元 6 109年11月某日起至110年10月某日間 3988/黃世昌 10萬1400元 7 109年11月某日起至110年10月某日間 舜邦業務/黃亭鈞 16萬3000元 8 109年11月某日起至110年10月某日間 5121/何承佑 31萬1950元 9 109年11月某日起至110年10月某日間 6320 4萬9950元 10 109年11月某日起至110年10月某日間 家安榴槤/林家安 22萬2400元 11 110年10月10日 沙鹿明/林東明 3萬9000元 12 109年7月23日起至110年10月17日間 大雄/黃中佑 14萬7780元 13 109年11月某日起至110年10月某日間 建國華 33萬6850元 14 110年10月15日起至110年11月2日間 奶瓶/游武平 38萬9470元 
附錄論罪科刑法條
中華民國刑法第336條
對於公務上或因公益所持有之物，犯前條第1項之罪者，處1年以
上7年以下有期徒刑，得併科15萬元以下罰金。
對於業務上所持有之物，犯前條第1項之罪者，處6月以上5年以
下有期徒刑，得併科9萬元以下罰金。
前二項之未遂犯罰之。
中華民國刑法第339條
意圖為自己或第三人不法之所有，以詐術使人將本人或第三人之
物交付者，處5年以下有期徒刑、拘役或科或併科50萬元以下罰
金。
以前項方法得財產上不法之利益或使第三人得之者，亦同。
前二項之未遂犯罰之。